ACORDAO-COMPLETO-2473365

ACÓRDÃO DE RELAÇÃO

ACÓRDÃO DE RELAÇÃO 947/2021 ATA 14/2021 - PLENÁRIO

Acórdão 947/2021-TCU-Plenário
VISTOS, relacionados e discutidos estes autos de Recurso de Revisão interposto por Margarida Janete Ferrari Ganzarolliem face do Acórdão 4719/2020-TCU-Primeira Câmara;
Considerando que a instauração da presente TCE deu-se em razão da inexecução do  Convênio Sert/Sine 154/99, celebrado entre a Secretaria do Emprego e Relações do Trabalho do Estado de São Paulo (Sert/SP) e a entidade Serviços de Obras Sociais de Pedreira (SOS) , com recursos do Fundo de Amparo ao Trabalhador (FAT) ;
Considerando que não restou comprovada a alegada insuficiência de documentos para fundamentar o valor da hora-aula adotado na TCE;
Considerando que a responsável intenta recurso de revisão com fundamento no art. 35, inciso III, da Lei 8.443/92, que demanda a apresentação de documento novo com eficácia sobre a prova produzida, sem cumprir tal requisito;
Considerando que o recurso não atende aos pressupostos específicos de admissibilidade do recurso de revisão estabelecidos no art. 35 da Lei 8.443/92;
Os Ministros do Tribunal de Contas da União, reunidos em Sessão do Plenário, ACORDAM, por unanimidade, com fundamento nos arts. 32, inciso III, e 35 da Lei 8.443/92, c/c o art. 143, inciso IV, alínea "a", do Regimento Interno, quanto ao processo a seguir relacionado, em não conhecer do recurso de revisão, de acordo com os pareceres emitidos nos autos.
1. Processo TC-Processo 019.205/2014-7 (TOMADA DE CONTAS ESPECIAL) 
	1.1. Apensos: Processo 027.566/2020-0 (COBRANÇA EXECUTIVA) 
	1.2. Responsáveis: Luís Antônio Paulino (XXX.096.468-XX) ; Margarida Janete Ferrari Ganzarolli (XXX.799.148-XX) ; Nassim Gabriel Mehedff (XXX.243.786-XX) ; Servicos de Obras Sociais de Pedreira Sos (46.409.637/0001-37) ; Walter Barelli (XXX.056.888-XX) 
	1.3. Recorrente: Margarida Janete Ferrari Ganzarolli (XXX.799.148-XX) 
	1.4. Órgão/Entidade: Entidades e Órgãos do Governo do Estado de São Paulo
	1.5. Relator: Ministro Walton Alencar Rodrigues
	1.6. Representante do Ministério Público: Procuradora-Geral Cristina Machado da Costa e Silva
	1.7. Relator da deliberação recorrida: Ministro Vital do Rêgo
	1.8. Unidades Técnicas: Secretaria de Recursos (Serur) ; Secretaria de Controle Externo de Tomada de Contas Especial (SecexTCE) .
	1.9. Representação legal: Rafael Creato (276.345/OAB-SP) e outros, representando Margarida Janete Ferrari Ganzarolli; Ronaldo de Almeida (236199/OAB-SP) , representando Walter Barelli e Luís Antônio Paulino. 
	1.10. Determinações/Recomendações/Orientações: não há.

Luís Antônio Paulino (XXX.096.468-XX); Margarida Janete Ferrari Ganzarolli (XXX.799.148-XX); Nassim Gabriel Mehedff (XXX.243.786-XX); Servicos de Obras Sociais de Pedreira Sos (46.409.637/0001-37); Walter Barelli (XXX.056.888-XX)

ACORDAO-COMPLETO-2489681

Acórdão 1492/2022 - Plenário

WALTON ALENCAR RODRIGUES

Ministro Vital do Rêgo

Rafael Creato (276.345/OAB-SP) e outros, representando Margarida Janete Ferrari Ganzarolli; Ronaldo de Almeida (236199/OAB-SP), representando Walter Barelli e Luís Antônio Paulino.

Procuradora-Geral Cristina Machado da Costa e Silva

TOMADA DE CONTAS ESPECIAL (TCE)

Secretaria de Recursos (Serur); Secretaria de Controle Externo de Tomada de Contas Especial (SecexTCE).